【裁判字號】    91,易,1545
【裁判日期】    920730
【裁判案由】    毒品危害防制條例
【裁判全文】
臺灣桃園地方法院刑事判決                        九十一年度易字第一五四五號
    公  訴  人  臺灣桃園地方法院檢察署檢察官
    被      告  甲○○
右列被告因毒品危害防制條例案件，經檢察官提起公訴（九十年度偵字第一八六三三
號），本院判決如左：
    主  文
本件公訴不受理。
    理  由
一、公訴意旨略以：被告甲○○有多次違反肅清煙毒條例及麻醉藥品管理條例之前科
    ，詎仍不知悔改，於民國九十年十月三十一日二十三時許，在其桃園縣平鎮市中
    正里一三六號家中，向綽號「阿龍」之人購買第二級毒品安非他命毛重三、七公
    克，即放置家中持有之。嗣於九十年十一月一日十六時三十分，為警在上開住所
    查獲，並扣得安非他命毛重三、七公克、分裝器一支、分裝袋二十二個。因認被
    告涉犯毒品危害防制條例第十一條第二項之持有第二級毒品罪嫌。
二、按起訴之程序違背規定者，應諭知不受理之判決，刑事訴訟法第三百零三條第一
    款定有明文。又毒品危害防制條例業於八十七年五月二十日修正公布，並於同年
    月二十二日生效施行，該條例第二條第二項將安非他命列為第二級毒品。而施用
    毒品者，檢察官應先將被告送勒戒處所觀察、勒戒，經觀察、勒戒後，無繼續施
    用毒品傾向者，應由檢察官為不起訴處分，經為不起訴處分後，五年內再犯施用
    毒品罪，經觀察、勒戒後，認有繼續施用毒品之傾向者，或三犯施用毒品罪者，
    檢察官始得就被告施用毒品之犯行向該管法院起訴，此觀同條例第二十條之規定
    自明。
三、公訴人認被告涉有持有第二級毒品安非他命罪嫌，無非以被告涉嫌持有第二級毒
    品安非他命一包（毛重三．七公克、淨重三．四七八六公克）、分裝器一支、分
    裝袋二十二個扣案，及台灣桃園監獄不法藥物尿液檢定書一紙為主要論據。訊據
    被告甲○○固承認持有上開數量之安非他命之事實不諱，惟辯稱：扣案之安非他
    命係欲供自己施用等語。經查，被告為警查獲時所採集尿液經本院送鑑定結果，
    有甲基安非他命陽性反應，此有法務部調查局檢驗通知書影本一紙附卷可憑。雖
    台灣桃園監獄以ＥＩｓ酵素免疫分析法初步檢驗，呈安非他命陰性反應，此有台
    灣桃園監獄不法藥物尿液檢定書一紙在卷可稽，惟法務部調查局係以螢光偏極免
    疫分析法初步篩驗，再以氣象層析質譜儀分析法確認有安非他命陽性反應無誤，
    有上開檢驗通知書乙紙在卷足憑在卷可按，故以法務部調查局檢驗通知書之鑑定
    結果較為可採。其有施用安非他命之習慣，足堪認定。又被告持有第二級毒品安
    非他命之行為，應為施用安非他命之犯行所吸收，自不另論罪。再被告係第一次
    犯施用毒品犯行，此有台灣桃園地方法院檢察署刑案資料查註紀錄表及本院刑案
    被告全國前案紀錄表各一紙在卷可稽。被告第一次犯施用第二級毒品犯行於送觀
    察勒戒、強制戒治後仍應為不起訴處分，是檢察官未於被告強制戒治後為不起訴
    處分，而向本院提起公訴，揆諸前揭說明，應認起訴之程序違背規定，爰不經言
    詞辯論，逕諭知不受理之判決。
據上論斷，應依刑事訴訟法第三百零三條第一款、第三百零七條，判決如主文。
中      華      民      國    九十二    年      七      月     三十     日
                              臺灣桃園地方法院刑事第二庭
                                  法  官  曾 正 耀
右正本證明與原本無異。
如不服本判決，應於判決送達後十日內向本院提出上訴狀( 應附繕本 )，上訴於
臺灣高等法院。
                                  書記官  孫 立 文
中        華        民        國   九十二   年   八   月    四    日


司法院資訊處製作；財團法人民間司法改革基金會備份。
